臺灣士林地方法院刑事判決
110年度易字第454號
公  訴  人  臺灣士林地方檢察署檢察官
被      告  黃柏翔





上列被告因竊盜案件，經檢察官提起公訴（110年度偵字第7652
號），本院判決如下：
    主  文
黃柏翔犯竊盜罪，處拘役伍拾日，如易科罰金，以新臺幣壹仟元
折算壹日。
    事  實
一、黃柏翔意圖為自己不法之所有，於民國110年3月7日上午4時
    50分許，在臺北市○○區○○路000巷0弄00號前，徒手開啟翁晟
    祐所有之車牌號碼00-0000號自用小客車（下稱本案汽車）
    之未上鎖車門，進入車內竊取現金新臺幣（下同）500元及A
    irPods第2代無線耳機1組（含包覆咖啡色保護殼之充電盒1
    個【下稱本案充電盒】及耳機1對)得手後離去。嗣翁晟祐於
    同日上午10時30分許，發覺車內財物遭竊報警處理，由警調
    閱相關監視器錄影畫面鎖定黃柏翔涉案，於110年3月17日下
    午3時許，前往臺北市○○區○○路0段00巷0弄0號黃柏翔住處（
    下稱本案住處）進行調查，經其自願同意接受搜索後，為警
    發現扣得本案充電盒（業經發還予翁晟祐），始悉上情。
二、案經翁晟祐訴由臺北市政府警察局士林分局報請臺灣士林地
    方檢察署檢察官偵查後起訴。
    理  由
一、本判決下述被告黃柏翔以外之人於審判外之陳述，檢察官及
    被告於本院準備程序中均同意具有證據能力，且迄辯論終結
    前亦無聲明異議，本院審酌各該證據資料作成時之情況，尚
    無違法不當及證明力明顯過低之瑕疵，而認為以之作為證據
    應屬適當，依刑事訴訟法第159條之5規定，均具有證據能力
    。另其餘認定本案犯罪事實之非供述證據，則查無違反法定
    程序取得之情，依刑事訴訟法第158條之4規定反面解釋，亦
    具有證據能力。
二、訊據被告黃柏翔固坦承：伊於110年3月7日上午之案發時間
    ，曾行經臺北市○○區○○路000巷0弄00號前附近。嗣警員於11
    0年3月17日下午3時許，至本案住處進行調查，經伊自願同
    意接受搜索後，為警發現扣得本案充電盒等情，並有搜索扣
    押筆錄暨扣押物品目錄表、本案充電盒外觀照片各1份及監
    視器錄影畫面翻拍照片4張（即卷內編號6、7、10、14者）
    可資佐證（見臺灣士林地方檢察署110年度偵字第7652號卷
    ，下稱偵卷，第33至37頁、第43頁、第51至53頁、第55頁）
    ，是此部分事實堪以認定為真實。惟被告仍矢口否認有何竊
    盜犯行，辯稱：伊並未進入本案汽車內行竊，本案充電盒是
    於110年3月7日上午，在案發地點附近路上撿到的云云。經
    查：
（一）本案汽車於前揭時、地遭人（下稱甲男）開啟未上鎖車門
      後，進入車內竊取告訴人翁晟祐所有之現金500元及含本
      案充電盒在內之AirPods第2代無線耳機1組離去。嗣經警
      方在本案住處查扣本案充電盒，由告訴人確認後領回等情
      ，業據告訴人於警詢及偵查中證述明確，並有贓物認領保
      管單、本案充電盒外觀照片、本案充電盒產品序號照片各
      1份及監視器錄影畫面翻拍照片5張（即卷內編號1至5者）
      附卷可稽（見偵卷第41、45、47頁、第49至51頁），且為
      被告所不爭執，而足以認定與事實相符。
（二）經本院當庭播放勘驗案發時監視器錄影畫面檔案，結果可
      知甲男身穿深色外套、淺色長褲、左手懸吊塑膠袋，行走
      於臺北市○○區○○路000巷0弄00號前，行走期間左手前伸，
      塑膠袋懸吊在左前臂靠近手肘處，全程僅以右手觸摸、嘗
      試掀開停放於該路段之各機車座墊；於當日上午4時50分1
      1秒，甲男以右手打開本案汽車車門進入車內關上車門。
      另甲男打開車門下車後，復以彎腰姿勢，上半身於車內數
      秒後，再將車門關上，嗣甲男於本案汽車旁蹲下撿拾不明
      物品放進外套右側口袋後離開，全程均僅使用右手等情，
      有本院110年11月25日勘驗筆錄1份在卷可稽。核案發當時
      尚未天亮，路上活動行人稀少，而甲男行竊時之全身穿著
      、左手懸吊塑膠袋等樣態，實與被告自承當日上午行走在
      附近道路之情狀相符（見本院卷第39頁），參諸被告本身
      因左臂存有殘疾（見本院卷第67頁），致同樣無法併用左
      手掌觸摸掀開機車座墊、開啟本案汽車車門或撿拾物品等
      舉，已堪認被告即應為甲男。再本案充電盒係與耳機1對
      搭配使用，始能發揮功能效益，甲男既甫物色、偷取前開
      AirPods第2代無線耳機1組離去，自無僅將本案充電盒旋
      丟棄在案發地點附近之理，益徵本案充電盒確係被告竊得
      攜回住處之贓物無疑，其空言辯稱單獨撿到本案充電盒云
      云，顯無可採。
（三）綜上所述，被告所辯要屬畏罪卸責之詞，並無從作為對其
      有利之認定。本案事證明確，被告犯行洵堪認定，應依法
      論科。
三、核被告黃柏翔所為，係犯刑法第320條第1項之竊盜罪。爰審
    酌被告前已有多次竊盜前科紀錄之素行狀況，有臺灣高等法
    院被告前案紀錄表1份在卷可參，兼衡其犯罪動機、目的、
    手段、竊取財物價值，暨被告於犯後雖未能坦認犯行，然已
    與告訴人翁晟祐成立民事和解賠償損失，有本院110年度附
    民字第831號和解筆錄1份附卷可稽（見本院卷第63頁）；另
    被告自陳：學歷為國中肄業，目前無業，家中經濟狀況勉持
    ，需要幫忙扶養父親等語，且其現每月領取低收入戶身障生
    活補助，則有臺北市內湖區公所109年度低收入戶及中低收
    入戶總清查結果通知書1份足憑（見本院卷第41至42頁）等
    一切情狀，量處如主文所示之刑，並諭知易科罰金之折算標
    準，以資懲儆。
四、末查，本案被告黃柏翔竊得之現金500元及AirPods第2代無
    線耳機1對之部分，雖未經警查扣或返還予告訴人翁晟祐，
    惟告訴人於警詢時乃陳明無線耳機1組是二手購買之物，並
    已領回其中本案充電盒部分，而考量被告如前述業與告訴人
    合意以2000元達成和解履行完竣，故認若再予宣告沒收，將
    有過苛之虞，爰依刑法第38條之2第2項之規定，不予宣告沒
    收或追徵，附此敘明。
據上論斷，依刑事訴訟法第284條之1、第299條第1項前段，刑法
第320條第1項、第41條第1項前段，刑法施行法第1條之1第1項，
判決如主文。
本案經檢察官林彥均偵查起訴，檢察官林嘉宏到庭執行公訴職務
。
中　　華　　民　　國　　110 　年　　12　　月　　16　　日
                  刑事第二庭  法  官  張兆光
以上正本證明與原本無異。
如不服本判決應於收受送達後20日內，向本院提出上訴書狀，並
應敘述具體理由。其未敘述上訴理由者，應於上訴期間屆滿後20
日內向本院補提理由書（均須按他造當事人之人數附繕本）「切
勿逕送上級法院」。
                              書記官  蔡明純　　　　　　
中　　華　　民　　國　　110 　年　　12　　月　　16　　日

附錄本案論罪科刑法條： 
刑法第320條第1項
意圖為自己或第三人不法之所有，而竊取他人之動產者，為竊盜
罪，處5年以下有期徒刑、拘役或50萬元以下罰金。